【裁判字號】    99,上易,199
【裁判日期】    990129
【裁判案由】    竊盜等
【裁判全文】
臺灣高等法院刑事判決                 99年度上易字第199號
上  訴  人
即  被  告  甲○○
                    （現另案於臺灣臺北監獄臺北分監執行中
上列上訴人因竊盜等案件，不服臺灣板橋地方法院98年度易字第
2613號，中華民國98年11月27日第一審判決（起訴案號：臺灣板
橋地方法院檢察署98年度偵字第6815號），提起上訴，本院判決
如下：
    主  文
上訴駁回。
    理  由
一、按不服地方法院之第一審判決而上訴者，應向管轄第二審之
    高等法院為之；上訴書狀應敘述具體理由；第二審法院認為
    上訴書狀未敘述理由或上訴有第362 條前段情形，應以判決
    駁回之，刑事訴訟法第361 條第1 、2 項、第367 條前段明
    文規定。而所謂具體理由，必係依據卷內既有訴訟資料或提
    出新事證，指摘或表明第一審判決有何採證認事、用法或量
    刑等足以影響判決本旨之不當或違法，而構成應予撤銷之具
    體事由，始克當之（例如：依憑證據法則具體指出所採證據
    何以不具證據能力，或依憑卷證資料，明確指出所為證據證
    明力之判斷如何違背經驗、論理法則）；倘僅泛言原判決認
    定事實錯誤、違背法令、量刑失之過重或輕縱，而未依上揭
    意旨指出具體事由，或形式上雖已指出具體事由，然該事由
    縱使屬實，亦不足以認為原判決有何不當或違法者（例如：
    對不具有調查必要性之證據，法院未依聲請調查亦未說明理
    由，或援用證據不當，但除去該證據仍應為同一事實之認定
    ），皆難謂係具體理由，俾與第二審上訴制度旨在請求第二
    審法院撤銷、變更第一審不當或違法之判決，以實現個案救
    濟之立法目的相契合，並節制濫行上訴（最高法院97年度台
    上字第892 號判決參照）。是倘上訴人之上訴書狀雖敘述上
    訴理由，形式上雖已指出具體事由，然該事由縱使屬實，亦
    不足以認為原判決有何不當或違法者，即與未敘述具體理由
    無異，所為上訴，即非適法。
二、查本件上訴人即被告甲○○不服原審判決，於民國（下同）
    98年12月18日具狀提起第二審上訴，惟未附理由，經原審於
    98年12月24日通知其補正，被告於99年1 月7 日補正其上訴
    理由，有被告刑事上訴狀、上訴理由狀各1 件在卷可稽。而
    被告上訴理由略以：伊雖駕駛遭竊之車輛，然該車輛並非伊
    竊取，伊係向綽號「黑狗」之藥頭借得，且因本身犯有施用
    毒品前科，於警察攔檢盤查時因心虛逃跑而不慎撞傷執勤之
    員警，並非故意云云。惟查被告無論於原審準備程序或審理
    時均一再承認有檢察官起訴之犯罪事實（見原審卷第41頁反
    面、第44頁），原審因而採簡式審判程序審理判決，茲被告
    既抗辯係向綽號「黑狗」之藥頭借得車輛，惟其未提供綽號
    「黑狗」之人真實姓名住址，顯屬幽靈抗辯。總之，被告並
    未依據卷內既有訴訟資料或提出新事證，指摘或表明第一審
    判決有何採證、認事或量刑之不當或違法，僅泛言車輛係向
    綽號「黑狗」之藥頭借得及不慎撞傷執勤之員警云云，尚難
    謂係上訴之具體理由，從而本件上訴顯不合法定程式，應予
    駁回，並不經言詞辯論為之。
據上論斷，應依刑事訴訟法第367條前段、第372條，判決如主文
。
中    華    民    國    99    年    1     月    29    日
                  刑事第八庭審判長法  官  張傳栗
                                  法  官  劉嶽承
                                  法  官  陳春秋
以上正本證明與原本無異。
不得上訴。
                                  書記官  李家敏
中    華    民    國    99    年    1     月    29    日


司法院資訊處製作；財團法人民間司法改革基金會備份。
